【裁判字號】    99,審抗,49
【裁判日期】    990315
【裁判案由】    本票裁定
【裁判全文】
臺灣臺北地方法院民事裁定              99年度審抗字第49號
抗  告  人  甲○○
相  對  人  裕融企業股份有限公司
法定代理人  乙○○
上列當事人間聲請本票裁定事件，抗告人對於民國99年2月1日本
院簡易庭99年度司票字第1404號裁定提起抗告，本院裁定如下：
    主  文
抗告駁回。
抗告程序費用新臺幣壹仟元由抗告人負擔。
    理  由
一、相對人於原審聲請意旨略以：伊執有抗告人甲○○與王明玉
    、黃翊榛於民國95年10月25日共同簽發之本票1紙，內載金
    額新臺幣（下同）200,000元，付款地在伊公司事務所，利
    息按年息20％計算，免除作成拒絕證書，到期日98年4月26
    日，詎於到期後經提示僅支付其中部分外，其餘77,777元未
    獲付款，為此提出本票1紙，聲請裁定就上開金額及依約定
    年息計算之利息准許強制執行，並經原審就上開金額及按年
    息20％計算之利息，裁定得為強制執行。
二、本件抗告意旨略以：黃翊榛帶同王明玉購車，因黃翊榛財力
    不足，希補保證人，抗告人於95年10月24日訪友洽逢此事，
    同意協助王明玉購車，強調若購得車輛，務必按期繳費，並
    經王明玉同意。王明玉購車後繳納前4期貸款，銀行即通知
    第5期未繳，抗告人立即電話聯絡王明玉未果，聯絡王明玉
    家人亦稱已斷絕關係，抗告人顧及自身信用即代繳車款20期
    共計117,600元，事後查詢車籍資料，得知96、97年燃料稅
    、牌照稅均未繳納，罰單40筆共16,700元，車輛檢查逾期罰
    金3,000元，抗告人已於98年4月23日與相對人裕融企業股份
    有限公司之員工林妙融及法務協商，自即日起不再代墊車款
    ，並請相對人協尋系爭車輛拍賣，並於98年4月24日向臺灣
    桃園地方法院對王明玉提出背信、侵占等告訴等語。
三、按執票人向本票發票人行使追索權時，得聲請法院裁定後強
    制執行，票據法第123條定有明文。次按，本票執票人，依
    票據法第123條規定，聲請法院裁定許可對發票人強制執行
    ，係屬非訟事件，此項聲請之裁定，及抗告法院之裁定，僅
    依非訟事件程序，就本票形式上之要件是否具備予以審查為
    已足，並無確定實體上法律關係存否之效力，如發票人就票
    據債務之存否有爭執時，應由發票人提起確認之訴，以資解
    決，殊不容於裁定程序中為此爭執，此為最高法院57年臺抗
    字第76號、56年臺抗字第714號判例意旨所揭示之原則。
四、經查，相對人主張上開事實，業據其提出系爭本票1紙為證
    ，且為抗告人所不爭，原審就系爭本票為形式上之審查，認
    其已具備本票各記載事項合於票據法第120條規定，屬有效
    之本票，乃裁定准予強制執行，並無不合。抗告意旨雖以共
    同發票人王明玉有背信、侵占嫌疑，並已提起告訴，王明玉
    亦應負擔票據責任等語，而指摘原裁定違法。惟查，抗告人
    所為主張縱為屬實，核屬實體法上之爭執，揆諸上開說明，
    應由抗告人提起確認之訴，以資解決，不得於非訟事件程序
    中為此爭執，抗告法院亦不得予以審究。從而，原審法院審
    核結果，裁定准予強制執行，並無不當。抗告意旨指摘原裁
    定不當，求予廢棄，為無理由，應予駁回。
五、據上論結，本件抗告為無理由。依非訟事件法第46條、第21
    條第2項、第24條第1項，民事訴訟法第495條之1第1項、第4
    49條第1項、第78條，裁定如主文。
中    華    民    國    99    年    3     月    15    日
                  民事第六庭審判長法官  朱漢寶
                                  法官  陳婷玉
                                  法官  黃柄縉
以上正本係照原本作成
不得抗告
中    華    民    國    99    年    3     月    15    日
                                書記官  洪仕萱

司法院資訊處製作；財團法人民間司法改革基金會備份。
